【裁判字號】    90,秩抗,2
【裁判日期】    901210
【裁判案由】    違反社會秩序維護法
【裁判全文】
臺灣屏東地方法院刑事裁定                            九十年度秩抗字第二號
    抗  告  人  甲○○
    即被移
右被移送人因違反社會秩序維護法案件，不服本院潮州簡易庭於中華民國九十年六月
十三日所為九十年度潮秩字第一一號裁定，提起抗告，本院普通庭為第二審裁定如左
：
    主  文
抗告駁回。
    理  由
一、本件抗告意旨略以：抗告人甲○○固有於民國九十年六月十日二十時三十分許，
    在屏東縣林邊鄉○○村○○路段，駕駛車號ＵＴ－八三二號曳引車（後拖板車，
    車號：六Ｖ－三一號）裝載運輸船用柴油三萬一千三百公斤之易燃危險物等事實
    。惟抗告人乃長期受僱於吳國華為大貨車司機，並無營業行為。且本件查獲之油
    品為吳國華另案（台灣屏東地方法院檢察署檢察官偵查中，案號：九十年度偵字
    第三三九三號）被查獲時經警責付於吳國華保管中之油品，抗告人僅係依僱主吳
    國華之指示由高雄仁武載回屏東東港而已，原裁定未審究此等事實，而將前開柴
    油予以沒入，並處罰鍰新台幣（下同）二萬元，顯有違誤，請求撤銷原裁定等語
    。
二、按關於製造、運輸、販賣、貯存易燃、易爆或其他危險物品之營業，未經主管機
    關許可者，應處三日以下拘留或新臺幣三萬元以下罰鍰。社會秩序維護法第六十
    三條第一項第一款定有明文。且該條所謂「營業」應從廣義解釋，凡有交易、對
    價、牟利之行為均包含之，而處罰之對象，不以公司行號為限，自然人應亦屬之
    。蓋非如此，不足以貫徹立法意旨，而達全面防制之目的。
三、經查：
    (一)抗告人辯稱伊並無「營業行為」部分：
      本件抗告人係受僱於吳國華，而以「每次」三千元之工資載運柴油等情，業據
      抗告人於警訊中及抗告狀內陳述明確，並有現場查獲物品登記表、責付書及車
      號查詢汽車車籍資料在卷可考，揆諸前開法律規定，抗告人所為即有對價，應
      屬牟利之營業行為無訛，抗告人辯稱無營業行為云云，尚難採信。
    (二)抗告人辯稱原審裁定沒入之柴油與偵查中之另案所扣得之柴油係屬同一油品部
      分：
      本件抗告人為警查獲之油品數量乃三萬一千三百公斤；而另案（台灣屏東地方
      法院檢察署九十年度偵字第三三九三號）被告吳國華於九十年五月十七日經警
      責付保管之油品則為三萬零六百公斤，茲有該案（台灣屏東地方法院檢察署九
      十年度偵字第三三九三號）之責付書及現場查獲物品登記表影本各乙紙在卷可
      查，此兩者在數量、日期上顯有未合。是本件原審裁定沒入之柴油與另案（九
      十年度偵字第三三九三號）扣得之柴品應非為同一油品。又抗告人於警訊時已
      對本件扣案之柴油係「我從嘉蓮里嘉新路大排水溝向不明船筏抽取的。我是等
      候通知運往高雄。」（原審卷第二頁背面參照）等情已供述綦明。且屏東縣林
      邊鄉在地理位置上係位於同縣東港鎮之南方，無論係自高雄往東港，或由東港
      往高雄，均無庸經過林邊鄉。惟本件被告為警查獲油品之地點竟在非載運路線
      上之屏東縣林邊鄉仁和村，顯與常人之經驗法則不符，足見被告所辯本件沒入
      之油品係伊自高雄縣仁武鄉保管地載運至屏東縣東港鎮，準備歸還吳國華途中
      為警查獲云云，亦不可採。
    (三)綜據前述，抗告人有未經主管機關許可，運輸易燃危險物品營業之行為洵堪認
      定，本院潮州簡易庭因此裁處抗告人罰鍰新台幣二萬元，並沒入責付之三萬一
      千三百公升柴油，認事用法均無不合，抗告意旨否認其行為，空言指摘原裁定
      不當，並無可取，為無理由，應予駁回。
據上論斷，應依刑事訴訟法第四百十二條，社會秩序維護法第九十二條、第五十八條
、第六十三條第一項第七款，裁定如主文。
中      華      民      國      九十      年      十二     月    十    日
                                 臺灣屏東地方法院刑事第一庭
                                     審判長  法  官  潘正屏
                                             法  官  包梅真
                                             法  官  王以齊
本件不得抗告
                                             書記官  林天化
中      華      民      國      九十      年      十二     月    十四   日


司法院資訊處製作；財團法人民間司法改革基金會備份。
